【裁判字號】    98,親,123
【裁判日期】    981231
【裁判案由】    請求認領
【裁判全文】
                臺灣士林地方法院民事判決
原        告  陳羿彤PAET.
兼法定代理人  熊麗珊PAET.
上二人共同
訴訟代理人    鐘耀盛律師
被        告  甲○○
上列當事人間請求認領子女事件，本院於民國98年12月14日言詞
辯論終結，判決如下：
    主      文
被告應認領原告陳羿彤（PAETZOLD CHEN LILLIAN 女、民國95年
3 月19日生、外僑居留證統一證號：FD00000000號）為其女。
訴訟費用由被告負擔。
    事實及理由
一、原告起訴主張：原告熊麗珊與被告甲○○於民國94年2 月21
    日離婚，惟雙方仍持續共居生活，嗣原告熊麗珊於95年3 月
    19日生下原告陳羿彤，經血緣鑑定，被告確為原告陳羿彤之
    生父，為此，依民法第1067條之規定，請求被告認領原告陳
    羿彤等語，並聲明：(1)被告應認領原告陳羿彤為其子女。(2)
    訴訟費用由被告負擔。
二、被告到庭認諾原告之請求，並陳稱伊確為原告陳羿彤之生父
    ，雙方並曾至法務部調查局為親子血緣鑑定等語。
三、按「非婚生子女認領之成立要件，依各該認領人、被認領人
    認領時之本國法。認領之效力，依認領人之本國法。」，涉
    外民事法律適用法第17條定有明文。本件認領訴訟之認領人
    即被告甲○○為我國人民，被認領人即原告陳羿彤為德國人
    ，有戶籍謄本、護照及外僑居留證影本在卷可稽，依前揭規
    定，本件認領成立要件之法律適用，應同時符合我國及德國
    法律有關認領之成立要件，亦即同時適用認領人甲○○之本
    國法即中華民國法律、被認領人陳羿彤之本國法即德國法律
    ，合先敘明。
四、次按關於認諾及訴訟上自認或不爭執事實之效力，於第589
    條認領子女之訴，不適用之，民事訴訟法第594 條定有明文
    。經查，本件被告雖認諾原告之請求，然揆諸上開規定，仍
    不發生認諾之效力，本院仍應調查其他事證以查明是否與事
    實相符，亦先予敘明。
五、原告熊麗珊主張其與被告原係夫妻，雙方於94年2 月21日離
    婚，業據提出戶籍謄本為證，且為被告所不爭執，堪信為真
    實。原告熊麗珊復主張離婚後其仍與被告共居生活，並於95
    年3 月19日產下原告陳羿彤，被告為陳羿彤之生父等情，亦
    據原告提出法務部調查局DNA 鑑識實驗室鑑定書為證，該鑑
    定書記載略以：「依據遺傳法則，陳羿彤之各項DNA 型別與
    甲○○之相對應型別均無矛盾，經計算其CPI 值為1.137 ×
    10的5 次方以上，研判甲○○極有可能（機率99.99%以上）
    為陳羿彤之生父。」等語，且亦為被告所不爭，原告之主張
    堪信為真實。
六、按有事實足認其為非婚生子女之生父者，非婚生子女或其生
    母或其他法定代理人，得向生父提起認領之訴。民法第1067
    條第1 項定有明文。本件原告陳羿彤為非婚生子女，而被告
    為其生父，業如上述，從而，其本人及其生母請求被告認領
    其為子女，洵屬有據，且與德國民法相關規定無違，是原告
    所請為有理由，應予准許。
七、據上論結，本件原告之訴為有理由，依民事訴訟法第78條，
    判決如主文。
中    華    民    國    98    年    12    月    31    日
                  家事庭  法  官  陳文通
以上正本證明與原本無異。
如對本判決上訴，應於判決送達後20日內向本院提出上訴狀。
中    華    民    國    98    年    12    月    31    日
                          書記官  陳玉瓊

司法院資訊處製作；財團法人民間司法改革基金會備份。
